hu: Pedál rögzítése stílusa: Öntapadós; Csavarozható; Felcsíptethető; Tépőzáras; Szegecselhető; Csavarozható; Ráúsztatható hüvely; Felpántozható; Felhegeszthető; Egyéb
fr: Type de fixation de la pédale: Dos adhésif; À boulonner; À clipser; Bande autoagrippante; À riveter; À visser; Manchon à glisser; À sangle; À souder; Autre
hr-HR: Stil montaže pedale: S ljepljivom poleđinom; Na vijke; Na kopču; Na čičak; Na zakovice; Na zavrtanje; Navlačni rukav; Na remen; Na zavarivanje; Ostalo
fi: Polkimen asennustyyli: Tarrataustainen; Pultattava; Klipsikiinnitys; Tarranauhakiinnitys; Niitattava; Ruuvattava; Pujotettava suojus; Hihnakiinnitys; Hitsattava; Muu
pl: Styl montażu pedału: Z warstwą samoprzylepną; Przykręcany; Na klips; Na rzep; Nitowany; Wkręcany; Nakładana tuleja; Na pasek; Przyspawywany; Inne
sv: Typ av pedalmontering: Självhäftande baksida; Fastbultad; Kläms på; Kardborreband; Nitfäste; Skruvas på; Träs på (hylsa); Remfäste; Svetsad; Övrigt
tr: Pedal montaj stili: Arkası yapışkanlı; Cıvatalı; Klipsli; Cırt cırtlı; Perçinli; Vidalı; Geçmeli kılıf; Kayışlı; Kaynaklı; Diğer
cs: Způsob upevnění pedálu: S lepicí zadní stranou; Na šrouby; Nacvakávací; Suchý zip; Na nýty; Šroubovací; Nasouvací návlek; Na popruh; Navařovací; Ostatní
ro-RO: Stil de montare a pedalei: Cu suport adeziv; Cu șuruburi; Cu clemă; Benzi cu scai; Cu nituri; Prin înfiletare; Manșon glisant; Cu curea; Prin sudare; Altele
sl-SI: Stil montaže pedalov: Samolepilno; Na vijake; Na sponko; Na ježka; Na kovico; Na vijak; Drsni tulec; S trakom; Pritrjeno z varjenjem; Drugo
pt-BR: Pedal, estilo de montagem: Com verso adesivo; Aparafusado; De encaixe; Fecho de contato; Arrebitado; Rosqueado; Luva de deslizar; Com tira; Soldado; Outro
zh-CN: 踏板安装方式: 背胶; 螺栓固定; 夹扣固定; 魔术贴; 铆接; 螺丝固定; 滑动套筒; 绑带固定; 焊接; 其他
zh-TW: 踏板安裝樣式: 自黏背板; 螺栓固定; 夾扣式; 魔鬼氈; 鉚接固定; 螺絲固定; 滑動式套筒; 綁帶固定; 焊接固定; 其他
el: Στυλ τοποθέτησης πεντάλ: Με αυτοκόλλητη πλάτη; Βιδωτό (με μπουλόνια); Κουμπωτό (clip-on); Χριτς-χρατς (hook-and-loop); Πριτσινωτό; Βιδωτό; Περαστό περίβλημα; Με ιμάντα; Κολλητό (με συγκόλληση); Άλλο
it: Stile di montaggio del pedale: Con retro adesivo; Avvitato; A clip; A strappo; Rivettato; A vite; A scorrimento; Con cinturino; Saldato; Altro
vi: Kiểu lắp đặt bàn đạp: Mặt lưng dính; Bắt bu-lông; Dạng kẹp; Băng dán gai; Đinh tán; Bắt vít; Ống bọc dạng trượt; Dạng quai đeo; Hàn; Khác
lt-LT: Pedalų montavimo stilius: Klijuojamas; Prisukamas varžtais; Užspaudžiamas; Lipukais; Kniedijamas; Prisukamas sraigtais; Užmaunamas; Tvirtinamas dirželiais; Privirinamas; Kita
ru: Стиль крепления педали: На клейкой основе; На болтах; На зажимах; На липучке; На заклепках; На винтах; Надвижная; На ремнях; Приварная; Другое
en: Pedal mounting style: Adhesive-backed; Bolt-on; Clip-on; Hook-and-loop; Rivet-on; Screw-on; Slide-on sleeve; Strap-on; Weld-on; Other
ja: ペダルマウントシステム: 粘着テープ付き; ボルトオン; クリップオン; 面ファスナー; リベットオン; スクリューオン; スライドオンスリーブ; ストラップオン; 溶接; その他
bg-BG: Стил на монтаж на педала: Със залепваща основа; С болтове; С клипс; Велкро; С нитове; С винтове; Нахлузващ се ръкав; С каишки; Заварен; Друг
th: รูปแบบการติดตั้งแป้นเหยียบ: แถบกาวด้านหลัง; ยึดด้วยน็อต; หนีบติด; ตีนตุ๊กแก; ยึดด้วยหมุด; ยึดด้วยสกรู; สวมทับ; รัดสาย; เชื่อมติด; อื่นๆ
da: Monteringsstil for pedal: Selvklæbende bagside; Til fastboltning; Til påklipsning; Velcro; Til nitning; Til påskruning; Påsætningshylster; Til fastspænding; Til påsvejsning; Andet
pt-PT: Estilo de montagem do pedal: Traseira adesiva; Fixação com pernos; De encaixe; Fecho aderente; Rebitado; Aparafusado; Manga de deslizar; Com alça; Soldado; Outro
de: Pedal-Montagestil: Selbstklebend; Zum Anschrauben; Zum Anklipsen; Klettverschluss; Zum Annieten; Zum Aufschrauben; Schiebehülse; Zum Anschnallen; Zum Anschweißen; Sonstige
nb: Monteringsstil for pedal: Selvklebende bakside; Påboltet; Klipses på; Borrelås; Nagles fast; Skrus fast; Trekk til å skyve på; Festes med stropp; Sveises fast; Annet
nl: Montagestijl pedaal: Zelfklevende achterkant; Boutbevestiging; Clip-on; Klittenband; Klinknagelbevestiging; Schroefbevestiging; Schuifhoes; Bandbevestiging; Lasbevestiging; Overig
ko: 페달 장착 스타일: 접착형; 볼트 온; 클립 온; 훅 앤 루프(벨크로); 리벳 온; 스크류 온; 슬라이드 온 슬리브; 스트랩 온; 웰드 온; 기타
es: Estilo de montaje del pedal: Parte trasera adhesiva; Atornillable; Con clip; Cierre de gancho y bucle; Con remaches; Enroscable; Funda deslizable; Con correas; Para soldar; Otro
sk-SK: Štýl montáže pedálov: So samolepiacou zadnou stranou; Priskrutkované (skrutkou); Pripínacie; Suchý zips; Nitovacie; Priskrutkované (vrutom); Nasúvací návlek; Pripínacie na popruh; Navarovacie; Iné